【裁判字號】    98,交聲,199
【裁判日期】    980331
【裁判案由】    違反道路交通管理處罰條例聲明異議
【裁判全文】
臺灣士林地方法院交通事件裁定         98年度交聲字第199號
原處分機關  交通部公路總局臺北區監理所
異  議  人  甲○○
即受處分人
上列異議人即受處分人因違反道路交通管理處罰條例案件，對於
交通部公路總局臺北區監理所於民國98年2 月4 日所為之處分（
原處分案號：北監自裁字第裁40-D00000000號），聲明異議，本
院裁定如下：
    主  文
異議駁回。
    理  由
一、原處分意旨略以：異議人即受處分人甲○○於民國97年10月
    21日上午11時31分許，駕駛車牌號碼為0018-EP 號自用一般
    小貨車行經桃園縣臺66線、桃82線（東向西）快速道路時，
    因其行駛快速公路未依標線指示行車（路口號誌為紅燈時，
    超越停止線），為警以異議人有違反道路交通管理處罰條例
    第33條第1 項第13款之規定掣單舉發。經異議人提出申訴，
    原處分機關函請舉發單位調查結果，仍認異議人有上開違規
    行為，乃依道路交通管理處罰條例第33條第1 項第13款、第
    63條第1 項第1 款規定，裁決異議人新臺幣（下同）3,000
    元罰鍰，並記違規點數1 點。
二、異議意旨略以：伊行車在上開快速道路上，於停紅燈時，路
    旁有人施工，經施工人員指揮通行，才開車越過馬路，此有
    採證照片上的2 名工作人員可佐，為此聲明異議等語。
三、按停止線，用以指示行駛車輛停止之界限，車輛停止時，其
    前懸部分不得伸越該線，本標線設於已設有「停車再開」標
    誌或設有號誌之交岔路口，鐵路平交道或行人穿越道之前方
    及左彎待轉區之前端；車輛面對圓形紅燈表示禁止通行，不
    得超越停止線或進入路口，道路交通標誌標線號誌設置規則
    第170 條第1 項、第206 條第5 款第1 目分別定有明文。又
    按汽車行駛於高速公路、快速公路或設站管制之道路，不遵
    使用限制、禁止、行車管制及管理事項之管制規則而有未依
    標誌、標線、號誌指示行車之行為者，處汽車駕駛人3,000
    元以上6,000 元以下罰鍰，並記違規點數1 點，道路交通管
    理處罰條例第33條第1 項第13款、第63條第1 項第1 款分別
    定有明文。而交通法庭認為聲明異議無理由者，應以裁定駁
    回之，道路交通案件處理辦法第19條亦著有明文。
四、經查：異議人於舉發時間，駕駛上開自用一般小貨車行經舉
    發地點時，於路口行車管制號誌已轉換成紅燈25.29 秒時，
    違規超越停止線，並於該號誌轉換為紅燈26.09 秒時，車身
    已完全越過停止線而進入路口之事實，有採證相片2 幀在卷
    可參（參本院卷第9 頁），異議人對此亦無爭執，此事實自
    堪予認定。異議人雖以前詞置辯，然採證相片中站立之2 人
    ，既未著反光背心、手上亦未持施工工具，且現場並無施工
    情事，異議人所辯上情已難遽認；況該2 人站立位置，距離
    異議人駕駛之車輛甚遠，中間相隔共計2 條同向車道、3 條
    對向車道，其等動作亦毫無指揮交通狀，實難認該照片中2
    人有何指揮交通情事可能；又照片中異議人所駕車輛左側尚
    有1 台自小貨車停等在停止線前，絲毫無受人指揮前進之情
    ，益證異議人所辯上情乃穿鑿附會之詞，實無足採。本件異
    議人違規事實十分明確，原處分機關據以裁罰異議人並無違
    誤，異議人以前詞置辯為無理由，應予駁回。
據上論斷，應依道路交通案件處理辦法第19條之規定，裁定如主
文。
中    華    民    國    98    年    3     月    31    日
                              臺灣士林地方法院交通法庭
                                  法  官  鄭光婷
以上正本證明與原本無異。
如不服本裁定，應於裁定送達後5 日內，向本院提出抗告狀。
                                  書記官  徐仁豐
中    華    民    國    98    年    3     月    31    日


司法院資訊處製作；財團法人民間司法改革基金會備份。
